臺灣新竹地方法院宣示判決筆錄　　　 100年度審訴字第304 號
公　訴　人　臺灣新竹地方法院檢察署檢察官
被　　　告　陳榮海
指定辯護人　本院公設辯護人周凱珍
上列被告因違反毒品危害防制條例案件，經檢察官提起公訴（10
0 年度毒偵字第309 號、第366 號、第512 號）後，聲請本院改
依協商程序而為判決，於中華民國100 年7 月5 日下午4 時在本
院刑事第十一法庭宣示判決，出席職員如下：
　　　　　　　　　　　　　　　　　　　審判長法官　邱忠義
　　　　　　　　　　　　　　　　　　　　　書記官　劉依緹
　　　　　　　　　　　　　　　　　　　　　通　譯　邱立杰
法官起立朗讀判決主文、犯罪事實要旨、處罰條文，及告以上訴
限制、期間並提出上訴狀之法院，且諭知記載其內容：
一、主  文：
    陳榮海犯如附表各編號所示之罪，分別處如附表各編號所示
    之刑。主刑部分應執行有期徒刑貳年玖月，扣案如附表編號
    五所示之物，分別沒收銷燬及沒收之。
二、犯罪事實要旨：
（一）陳榮海前曾(1)民國94年9 月間，因違反毒品危害防制條例
      案件，經本院以94年度訴字第873 號判決，判處有期徒刑
      1 年3 月確定，復因減刑條例實施，經本院以96年度聲減
      字第77號裁定，減為有期徒刑7 月又15日確定。(2)又於94
      年9 月間，因妨害性自主案件，經本院以97年度訴字第66
      1 號判決，判處有期徒刑1 年2 月，減為有期徒刑7 月，
      並提起上訴，經臺灣高等法院以98年度上訴字第3213號判
      決駁回上訴，復提起上訴，經最高法院以99年度臺上字第
      501 號判決，駁回其上訴確定。(3)又於96年9 月間，因違
      反毒品危害防制條例案件，經本院以97年度訴字第105 號
      判決，分別判處有期徒刑8 月、4 月，並經定應執行刑為
      有期徒刑10月確定。(4)又於96年9 月間，因違反毒品危害
      防制條例案件，經本院以96年度訴字第861 號判決，分別
      判處有期徒刑8 月、4 月，並經定應執行刑為有期徒刑10
      月確定。上開(1)(2)案件經臺灣高等法院以99年度聲字第12
      14號裁定，經定應執行刑為有期徒刑1 年1 月確定，而於
      99年9 月24日縮刑期滿執行完畢；另(3)(4)案件經本院以97
      年度聲字第662 號裁定，經定應執行刑為有期徒刑1 年8
      月確定，而於98年10月8 日縮刑期滿執行完畢。
（二）陳榮海前於87年1 月間，因施用毒品案件，經臺灣苗栗
      地方法院以87年度毒聲字第116 號裁定送觀察、勒戒，因
      認無繼續施用毒品傾向，於87年12月9 日出所執行完畢，
      嗣經臺灣苗栗地方法院檢察署檢察官以87年度偵字第4090
      號為不起訴處分確定。又於88年12月間，因施用毒品案
      件，經本院以89年度毒聲字第187 號、第471 號裁定送觀
      察、勒戒，因認有繼續施用毒品傾向，再經本院以89年度
      毒聲字第1137號裁定，令入戒治處所施以強制戒治1 年，
      嗣於90年4 月10日強制戒治處分執行完畢出所；刑責部分
      ，亦經本院以89年度訴字第244 號判決，分別判處有期徒
      刑7 月、5 月，並經定應執行刑為有期徒刑10月確定。
      又於91年7 月間，因施用毒品案件，經本院以90年度毒聲
      字第1894號裁定，令入戒治處所施以強制戒治1 年，嗣於
      92年1 月21日強制戒治處分執行完畢出所；刑責部分，亦
      經本院以91年度訴字第19號判決，分別判處有期徒刑9 月
      、6 月，並經定應執行刑為有期徒刑1 年2 月確定。又
      於93年11月間，因施用毒品案件，經本院以94年度訴字第
      62號判決，判處有期徒刑1 年確定。
（三）陳榮海竟不知警惕，於前開強制戒治處分執行完畢釋放後
      ，「5 年內再犯」施用毒品案件，並經法院判處罪刑確定
      後，復分別基於施用第一級、第二級毒品的犯罪意思，於
      附表各編號所示之時間、地點，分別為附表各編號所示之
      施用毒品行為。嗣經警於附表各編號所示之時間、地點查
      獲，並分別採集其尿液送驗，結果各呈附表各編號所示之
      毒品陽性反應，始悉上情。
（四）案經新竹縣政府警察局竹北分局報告及新竹市警察局移送
      臺灣新竹地方法院檢察署檢察官偵查起訴。
三、處罰條文：
    毒品危害防制條例第10條第第1 項、2 項、第18條第1 項前
    段，刑法第11條、第47條第1 項、第51條第5 款、第38條第
    1 項第2 款。
四、協商判決除有刑事訴訟法第455 條之4 第1 項第1 款於本訊
    問程序終結前，被告撤銷協商合意或檢察官撤回協商聲請者
    ；第2 款被告協商之意思非出於自由意志者；第4 款被告所
    犯之罪非第455 條之2 第1 項所定得以協商判決者；第6 款
    被告有其他較重之裁判上一罪之犯罪事實者；第7 款法院認
    應諭知免刑或免訴、不受理者情形之一，及違反同條第2 項
    「法院應於協商合意範圍內為判決；法院為協商判決所科之
    刑，以宣告緩刑或2 年以下有期徒刑、拘役或罰金為限」之
    規定者外，檢察官與被告均不得上訴。
五、如有前項得上訴之情形，得自收受宣示判決筆錄送達之日起
    10日內，向本院提出上訴書狀，上訴於第二審法院。
中    華    民    國   100    年    7     月    5     日
                  刑事第九庭書  記  官        劉依緹
                            審判長法官        邱忠義
以上筆錄正本係照原本作成。
中    華    民    國   100    年    7     月    5     日
                            書  記  官        李念純
附錄本案處罰實體法條全文：
毒品危害防制條例第10條第1 項、第2 項：
施用第一級毒品者，處6 月以上5 年以下有期徒刑。
施用第二級毒品者，處3 年以下有期徒刑。
附表：
┌─┬───────┬─────┬────┬────┬───────┐
│編│主文之罪名、宣│施用時間、│施用方式│尿檢結果│查獲經過      │
│號│告刑及沒收    │地點      │        │        │              │
├─┼───────┼─────┼────┼────┼───────┤
│一│陳榮海施用第一│於99年12月│以不詳方│安非他命│於99年12月27日│
│  │級毒品，累犯，│27日凌晨0 │式，施用│、甲基安│凌晨0 時50分許│
│  │處有期徒刑玖月│時55分為警│第一級毒│非他命、│，因乘坐邱宏樟│
│  │。            │採尿時起回│品海洛因│嗎啡、可│之車牌號碼LAA │
│  │              │溯26小時內│1 次 。 │待因陽性│－025 號普通重│
│  │              │之某時許，│        │反應。  │型機車，涉有交│
│  │              │在不詳地點│        │        │通違規，為警於│
│  │              │。        │        │        │新竹縣竹北市自│
│  │              │          │        │        │強南路與文興路│
│  │              │          │        │        │口攔停，發現其│
├─┼───────┼─────┼────┤        │為毒品調驗人口│
│二│陳榮海施用第二│於99年12月│以將甲基│        │，經其同意由警│
│  │級毒品，累犯，│27日凌晨0 │安非他命│        │採集其尿液送驗│
│  │處有期徒刑伍月│時55分為警│置於玻璃│        │。            │
│  │。            │採尿時起回│球吸食器│        │              │
│  │              │溯96小時內│內，再以│        │              │
│  │              │之某時許，│火燒烤，│        │              │
│  │              │在新竹縣竹│吸其煙霧│        │              │
│  │              │北市頭前溪│之方式，│        │              │
│  │              │河堤旁某處│施用第二│        │              │
│  │              │。        │級毒品甲│        │              │
│  │              │          │基安非他│        │              │
│  │              │          │命1 次。│        │              │
├─┼───────┼─────┼────┼────┼───────┤
│三│陳榮海施用第一│於100 年1 │以不詳方│安非他命│於100 年1 月11│
│  │級毒品，累犯，│月11日上午│式，施用│、甲基安│日下午5 時25分│
│  │處有期徒刑玖月│5 時25分為│第一級毒│非他命、│許，因乘坐友人│
│  │。            │警採尿時起│品海洛因│可待因、│之機車，經警於│
│  │              │回溯26小時│1 次 。 │嗎啡陽性│新竹縣竹北市縣│
│  │              │內之某時許│        │反應。  │政九路88號前攔│
│  │              │，在新竹縣│        │        │檢，發覺其為毒│
│  │              │竹北市頭前│        │        │品調驗人口，而│
│  │              │溪河堤旁某│        │        │經其同意由警採│
│  │              │處。      │        │        │集其尿液送驗。│
├─┼───────┼─────┼────┤        │              │
│四│陳榮海施用第二│於100 年1 │以不詳方│        │              │
│  │級毒品，累犯，│月9 日下午│式，施用│        │              │
│  │處有期徒刑伍月│5 時許，在│第二級毒│        │              │
│  │。            │新竹縣竹北│品甲基安│        │              │
│  │              │市頭前溪河│非他命1 │        │              │
│  │              │堤旁某處。│次。    │        │              │
│  │              │          │        │        │              │
├─┼───────┼─────┼────┼────┼───────┤
│五│陳榮海施用第一│於100 年1 │以不詳方│安非他命│於100 年1 月20│
│  │級毒品，累犯，│月20日上午│式，施用│、甲基安│日上午7 時35分│
│  │處有期徒刑玖月│11時4 分為│第一級毒│非他命、│許，為警持搜索│
│  │。扣案之殘渣袋│警採尿時起│品海洛因│可待因、│票至陳榮海位於│
│  │壹個，沒收銷燬│回溯26小時│1 次 。 │嗎啡陽性│新竹縣竹東鎮長│
│  │之；另扣案之注│內之某時許│        │反應。  │春路3 段260 巷│
│  │射針筒壹支，沒│，在新竹縣│        │        │28弄11號之住處│
│  │收之。        │竹北市頭前│        │        │執行搜索，當場│
│  │              │溪河堤旁某│        │        │扣得其所有注射│
│  │              │處。      │        │        │針筒1 支及殘渣│
│  │              │          │        │        │袋1 個，復經其│
│  │              │          │        │        │同意由警採集其│
├─┼───────┼─────┼────┤        │尿液送驗。    │
│六│陳榮海施用第二│於100 年1 │以將甲基│        │              │
│  │級毒品，累犯，│月20日上午│安非他命│        │              │
│  │處有期徒刑伍月│11時4 分為│置於玻璃│        │              │
│  │。            │警採尿時起│球吸食器│        │              │
│  │              │回溯96小時│內，再以│        │              │
│  │              │內之某時許│火燒烤，│        │              │
│  │              │，在新竹縣│吸其煙霧│        │              │
│  │              │竹北市頭前│之方式，│        │              │
│  │              │溪河堤旁某│施用第二│        │              │
│  │              │處。      │級毒品甲│        │              │
│  │              │          │基安非他│        │              │
│  │              │          │命1 次。│        │              │
└─┴───────┴─────┴────┴────┴───────┘